臺灣新北地方法院刑事判決
110年度金訴字第922號
公  訴  人  臺灣新北地方檢察署檢察官
被      告  吳宗翰



                    （現另案於法務部矯正署臺北監獄執行                      中）
上列被告因違反洗錢防制法等案件，經檢察官提起公訴（110年
度偵字第38537號），本院判決如下：
    主  文
吳宗翰犯如附表「主文」欄所示貳罪，各處如附表「主文」欄所
示之刑。應執行有期徒刑壹年肆月，併科罰金新臺幣陸仟元，罰
金如易服勞役，以新臺幣壹仟元折算壹日。
未扣案犯罪所得新臺幣壹佰貳拾元沒收，於全部或一部不能沒收
或不宜執行沒收時，追徵其價額。
    事  實
一、吳宗翰於民國110年2月間，加入蔣尚圃（由檢察官通緝中）
    所屬詐欺集團，並與該集團成年成員共同意圖為自己不法之
    所有，基於三人以上詐欺取財、隱匿詐欺取財犯罪所得去向
    、所在之洗錢犯意聯絡，由吳宗翰擔任以人頭帳戶提款之車
    手，再由所屬詐欺集團之不詳成員，於附表所示時間，以附
    表所示之方式施用詐術，致附表所示之人陷於錯誤，而分別
    匯款如附表所示之金額至徐沁妤所申設之中華郵政帳號0000
    0000000000號帳戶內，復由吳宗翰依蔣尚圃指示，持上開人
    頭帳戶提款卡提領上開款項中之新臺幣（下同）1萬2,000元
    ，並自其中取得百分之1報酬即120元後，餘款均轉交詐欺集
    團指示之人，以此方式製造金流斷點，隱匿詐欺取財犯罪所
    得去向、所在。
二、案經鄭挹汎訴由新北市政府警察局中和分局報告臺灣新北地
    方檢察署檢察官偵查起訴。
    理  由
一、訊據被告吳宗翰對於上開犯罪事實坦承不諱，核與證人即被
    害人陳慧臻、證人即告訴人鄭挹汎於警詢時之證述相符，並
    有新竹市警察局第一分局西門派出所受理詐騙帳戶通報警示
    簡便格式表（被害人陳慧臻部分）、新竹市警察局第三分局
    南門派出所受理詐騙帳戶通報警示簡便格式表（告訴人鄭挹
    汎部分）、上開帳戶之開戶資料、交易明細、監視器錄影翻
    拍照片、比對照片、詐騙帳戶、金額、提領地點一覽表各1
    份在卷可稽，足認被告任意性自白與事實相符，本案事證明
    確，被告犯行堪以認定，應依法論科。
二、論罪科刑：
　㈠核被告所為，均係犯刑法第339條之4第1項第2款之三人以上
    共同詐欺取財罪及洗錢防制法第14條第1項之洗錢罪。
　㈡被告與蔣尚圃所屬詐欺集團成員就上開犯行，有犯意聯絡及
    行為分擔，應依刑法第28條規定，論以共同正犯。
　㈢被告各以一行為同時觸犯三人以上共同詐欺取財罪及洗錢罪
    ，為想像競合犯，皆應依刑法第55條規定，從一重之三人以
    上共同詐欺取財罪處斷。
　㈣被告所犯上開2罪，犯意各別，行為互殊，應分論併罰。
　㈤爰以行為人之責任為基礎，並審酌被告依詐欺集團指示以人
    頭帳戶提款之方式為詐欺及洗錢行為之犯罪手段，其於警詢
    時自稱經濟狀況貧寒，並於本院審理時自稱先前從事游泳教
    練工作，與父母同住等生活狀況，其另有其他論罪科刑紀錄
    ，可見品行欠佳，其自稱專科肄業，且無事證可認其具有金
    融、會計、記帳、商業或法律等專業知識之智識程度，其造
    成告訴人及被害人受有附表所示金額之財產損害及所涉洗錢
    犯行之金額尚非鉅額，且自上開犯行中獲得之利益不高，其
    犯後坦承犯行，且就洗錢犯行，符合自白減刑之規定，惟未
    與告訴人及被害人和解或賠償其等損害等犯後態度之一切情
    狀，分別量處如主文所示之刑，並諭知易服勞役之折算標準
    ，暨綜合考量被告之人格，及其所犯上開各罪侵害法益相同
    ，於刑法第51條第5款所定範圍內，審酌刑罰邊際效應隨刑
    期遞減、被告所生痛苦程度隨刑期遞增及其復歸社會之可能
    性等情，定其應執行之有期徒刑，並於同條第7款所定範圍
    內，定其應執行之罰金刑，復諭知所定之罰金刑易服勞役之
    折算標準，以示懲儆。
三、被告因本件犯行收取提領款項百分之1報酬即120元，業經認
    定如前，雖未扣案，仍應依刑法第38條之1第1項前段宣告沒
    收，並依同條第3項規定，諭知於全部或一部不能沒收或不
    宜執行沒收時，追徵其價額。
據上論斷，應依刑事訴訟法第299條第1項前段，判決如主文。
本案經檢察官張勝傑提起公訴，檢察官秦嘉瑋到庭執行職務。
中　　華　　民　　國　　111 　年　　4 　　月　　13　　日
                  刑事第十二庭  審判長法  官  陳正偉
                                      法  官  鄭淳予
                                      法  官  陳志峯峯
以上正本證明與原本無異。
如不服本判決應於收受送達後20日內向本院提出上訴書狀，並應
敘述具體理由；其未敘述上訴理由者於上訴期間屆滿後20日內向
本院補提理由書（均須按他造當事人之人數附繕本）「切勿逕送
上級法院」。
                                      書記官  喻誠德
中　　華　　民　　國　　111 　年　　4 　　月　　13　　日
附錄本案論罪科刑法條全文：
中華民國刑法第339條之4
犯第三百三十九條詐欺罪而有下列情形之一者，處一年以上七年
以下有期徒刑，得併科一百萬元以下罰金：
一、冒用政府機關或公務員名義犯之。
二、三人以上共同犯之。
三、以廣播電視、電子通訊、網際網路或其他媒體等傳播工具，
    對公眾散布而犯之。
前項之未遂犯罰之。
洗錢防制法第2條
本法所稱洗錢，指下列行為：
一、意圖掩飾或隱匿特定犯罪所得來源，或使他人逃避刑事追訴
    ，而移轉或變更特定犯罪所得。
二、掩飾或隱匿特定犯罪所得之本質、來源、去向、所在、所有
    權、處分權或其他權益者。
三、收受、持有或使用他人之特定犯罪所得。
洗錢防制法第14條
有第二條各款所列洗錢行為者，處七年以下有期徒刑，併科新臺
幣五百萬元以下罰金。
前項之未遂犯罰之。
前二項情形，不得科以超過其特定犯罪所定最重本刑之刑。 
附表：
編號 告訴人或被害人 詐欺方式 匯款時間、匯款金額（新臺幣） 主文（不含沒收）   1 被害人陳慧臻  詐欺集團成員於110年4月13日17時許，撥打電話予陳慧臻佯稱為燦路都飯店客服人員，因資料外洩，誤列為團購名單，需配合操作以解除扣款，致陳慧臻陷於錯誤而匯款。 110年4月13日19時57分許，匯款4萬9,123元 吳宗翰犯三人以上共同詐欺取財罪，處有期徒刑壹年壹月，併科罰金新臺幣伍仟元，罰金如易服勞役，以新臺幣壹仟元折算壹日。   2 告訴人鄭挹汎  詐欺集團成員於110年4月13日15時許，在社群軟體FACEBOOK張貼「販賣ipad Pro 256GB」之不實資訊，致鄭挹汎瀏覽上開資訊後，陷於錯誤而匯款。  110年4月13日20時18分許，匯款1萬5,000元 吳宗翰犯三人以上共同詐欺取財罪，處有期徒刑壹年，併科罰金新臺幣參仟元，罰金如易服勞役，以新臺幣壹仟元折算壹日。